【裁判字號】    92,易,122
【裁判日期】    920430
【裁判案由】    竊盜
【裁判全文】
臺灣彰化地方法院刑事判決                          九十二年度易字第一二二號
    公  訴  人  臺灣彰化地方法院檢察署檢察官
    被      告  甲○○
右列被告因竊盜案件，經檢察官提起公訴（九十年度偵字第一二九八號)，本院判決
如左：
    主  文
甲○○連續竊盜，累犯，處有期徒刑壹年。
    事  實
一、甲○○前曾因違反肅清煙毒條例案件，經法院判處有期徒刑三年一月確定，於民
    國八十六年九月四日執行完畢。詎仍不知悔改，明知坐落彰化縣溪州鄉○○段三
    六三─五九四、三六三─五九五地號農地登記所有權人為彰化縣，屬於國有土地
    ，其中如附圖所示位置現由黃宗耀使用中，竟基於意圖為自己不法所有之概括竊
    盜犯意，先於九十一年二月四日與不知情之黃宗耀簽訂土地改良挖砂石及回填土
    合約後，進而自九十一年二月中旬某日起至九十一年二月二十四日查獲時止，先
    後僱用姓名年籍不詳之人及不知情之陳清溪、李光來、黃有財（上開三人業經檢
    察官另為不起訴處分確定），連續盜採如附圖所示位置之農地砂石，挖掘範圍長
    約八十公尺、寬約三十五公尺，深度約八至十公尺，並將所盜取之砂石外運圖利
    。嗣於九十一年二月二十四日十六時許，警方據報前往現場，當場查獲陳清溪駕
    駛挖土機在場挖掘砂石，李光來駕駛車牌號碼ＧＡ—四八九號營業大貨車在場等
    待欲載運砂石，黃有財駕駛未懸掛車牌、原車牌號碼ＩＡ—三三五號營業大貨車
    ，車斗已裝載約十八立米砂石，在上開農地前廣三項道路處，等待導往目的地，
    並扣得陳清溪所有之挖土機一部、李光來所有之車牌號碼ＧＡ—四八九號營業大
    貨車一部、及黃有財所有之未懸掛車牌、原車牌號碼ＩＡ—三三五號營業大貨車
    一部及其車斗內之砂石約十八立米。
二、案經彰化縣警察局北斗分局報請臺灣彰化地方法院檢察署檢察官偵查起訴。
    理  由
一、訊據被告甲○○供承於右揭時地先後僱用姓名年籍不詳之人及陳清溪、李光來、
    黃有財等人，連續挖掘如附圖所示位置之農地砂石等情，雖否認有何竊盜犯行，
    辯稱：伊係僱工挖魚池，挖出來的砂石都堆置於周邊及鋪路云云。惟查：被告右
    揭犯行關於僱工挖掘砂石部分，業據其供承確於右揭時地先後僱用姓名年籍不詳
    之人及陳清溪、李光來、黃有財等人，連續挖掘如附圖所示位置之農地砂石等情
    不諱，核與證人陳清溪、李光來、黃有財證述之情節相符，並有查獲現場照片八
    張、現場會勘紀錄及附圖一份附卷可資佐證。又關於明知彰化縣溪州鄉○○段三
    六三─五九四、三六三─五九五地號農地係國有土地，並於九十一年二月四日與
    黃宗耀簽訂土地改良挖砂石及回填土合約一節，亦據證人黃宗耀於偵查中到庭證
    述其與被告簽定合約書時，已告知被告該農地係向縣政府承租等情明確（見偵卷
    第九五頁），並有合約書一份、土地登記謄本一紙附卷可稽。另關於如附圖所示
    位置之農地，遭挖掘範圍長約八十公尺、寬約三十五公尺，深度約八至十公尺，
    並將所盜取之大部分砂石外運圖利之事實，亦經彰化縣政府地政局課員沈瑞昌證
    述現場遭大量挖取砂石之情形綦詳在卷，並有現場會勘紀錄及附圖一份、現場照
    片八張及當場於原車牌號碼ＩＡ—三三五號營業大貨車車斗內卸下之砂石約十八
    立米之贓物認領保管單一份在卷可資佐證，參諸依現場照片觀之，僅有少量砂石
    堆置坑洞四周，顯然絕大部分之砂石業經被告外運圖利，堪認被告確有不法所有
    意圖及竊盜故意之主觀犯意無訛。至於被告雖辯稱其僱工挖掘前開農地係欲挖魚
    池云云，惟查依被告與黃宗耀簽訂之前揭合約書內容明確記載「因土地改良挖砂
    石及回填土關係經雙方同意訂立合約」等語，其文意顯然與「挖取魚池」相去甚
    遠，所辯顯難遽信，況被告倘果真計劃要挖取魚池，衡情自應先向主管機關申辦
    養殖漁業登記證，俟取得登記證後始行開挖，以免日後因無登記證而蒙受須回復
    原狀及行政罰鍰之損失，惟經檢察官向彰化縣政府函詢結果，據覆上開彰化縣溪
    州鄉○○段三六三─五九四、三六三─五九五地號農地，並未申領養殖漁業登記
    證，此有彰化縣政府九十一年十一月十九日府農魚字第○九一○二一七二四八○
    號函一份可據，益見被告前揭所辯核屬臨訟杜撰諉責之詞，殊無足採。綜上所述
    ，本件事證明確，被告右揭犯行，洵堪認定，應予依法論科。
二、核被告所為，係犯刑法第三百二十條第一項之竊盜罪。被告利用不知情之陳清溪
    、李光來、黃有財等人挖掘、載運而行竊上開國有土地之砂石，為間接正犯。被
    告先後多次竊盜犯行，時間緊接，所犯構成要件相同，顯係基於概括之犯意反覆
    為之，為連續犯，應依刑法第五十六條之規定，以一罪論，並加重其刑。又被告
    前曾因違反肅清煙毒條例案件，經法院判處有期徒刑三年一月確定，於八十六年
    九月四日執行完畢，此有臺灣彰化地方法院檢察署刑案資料查註紀錄表、臺灣高
    等法院被告全國前案紀錄表在卷可稽，其於五年內再犯本件有期徒刑以上之罪，
    應依刑法第四十七條之規定論以累犯，並遞加重其刑。爰審酌被告犯罪之動機、
    目的、方法、手段、品行、國有土地遭其盜挖之範圍既廣且深，竊得之砂石數量
    甚鉅，且其犯後猶矢口否認犯行，飾卸諉責，未見悔悟等一切情狀，量處如主文
    所示之刑，以示懲儆。扣案之前開挖土機一部及營業大貨車二部，雖係供犯罪所
    用之物，惟因分屬陳清溪、李光來、黃有財所有，尚非屬被告所有，業據其等供
    證在卷，且非屬違禁物，依法尚不得併予宣告沒收，附此敘明。
據上論斷，應依刑事訴訟法第二百九十九條第一項前段，刑法第五十六條、第三百二
十條第一項、第四十七條，罰金罰鍰提高標準條例第一條前段，判決如主文。
本案經檢察官吳怡盈到庭執行職務。
中      華      民      國      九十二    年      四      月    三十    日
                                臺灣彰化地方法院刑事第三庭
                 法      官  李  進  清
右正本證明與原本無異。
如不服本判決，應於判決送達後十日內向本院提出上訴狀( 須附繕本 )。
告訴人或被害人對於判決如有不服具備理由請求檢察官上訴者，其上訴期間之計算係
以檢察官收受判決正本之日期為準。
                                    法院書記官  張  木  松
中      華      民      國      九十二    年      五      月      一    日
刑法第三百二十條
意圖為自己或第三人不法之所有，而竊取他人之動產者，為竊盜罪，處五年以下有期
徒刑、拘役或五百元以下罰金。
意圖為自己或第三人不法利益，而竊佔他人之不動產者，依前項之規定處斷。
前二項之未遂犯罰之。


司法院資訊處製作；財團法人民間司法改革基金會備份。
